# JOHAN A. INFANTE J.

# LIC. DESARROLLO SOFTWARE | PROGRAMADOR FULLSTACK

Soy una persona proactiva, excelente compañero de equipo, organizado y responsable. Disfruto mucho aprender cosas nuevas, por lo que mi objetivo es un puesto desafiante y dinámico donde poder compartir mi experiencia y a su vez sumar nuevos conocimientos.

#### CONTACTO

- johaninft21@gmail.com
- +507 62688384
- johan Infante
- Panamá, Nuevo Caimitillo, Praderas de San Lorenzo etapa 4
- Portafolio Web

# EDUCACIÓN

# Universidad Tecnologica de Panamá Lic. en Desarrollo de Software

En curso - (Cursando Trabajo Graduación)

## Universidad Tecnologica de Panamá Tec. en Desarrollo de Software

Finalizado - (2021)

# IDIOMAS

- Ingles A2 Elementary (Certificado EF SET)
- Español Nativo

#### EXPERIENCIA LABORAL

#### **Programador Fullstack**

#### Banco General SA, Sept 2022 - Actualmente Jornada Completa

Como parte de mis funciones se encuentran:

- Implementación y exposición de APIs para ser consumidas por aplicaciones como Banca en Línea, Banca Móvil y Stella.
- Optimización y mejora de procesos específicos dentro del core bancario para aumentar la eficiencia.
- Creación de una aplicación satélite utilizando Angular e lonic para mejorar la funcionalidad del sistema.
- Despliegue y gestión de servicios alojados en AWS, garantizando disponibilidad para el entorno móvil del banco.
- Uso de Fluid Attack para realizar control de calidad y asegurar la robustez del software.
- Realización de pruebas de carga y estrés del servidor utilizando JMeter para garantizar el rendimiento.
- Detección de vulnerabilidades y aseguramiento de código limpio mediante herramientas como SonarQube y BlackDuck.

#### **Programador FrontEnd**

EIB Bank SA, Mayo 2024 - Julio 2024.

Independiente

Mis responsabilidades incluyeron las siguientes tareas:

- Migración de Proyecto Banca en linea:
  - Backend: PHP + Laravel
  - Fronted: Vue.js + Tailwind Css.

### HABILIDADES TECNICAS

- Oracle PL/SQL
- SQL (MySQL, MariaDB, SLQServer, Sybase)
- Java (SpringBoot, SpringMVC, Maven, Graddle)
- Javascript
- Typescript
- Angular (Framework y Libreria Original)
- Ionic
- React Framework
- Astro Framework
- AWS (Lambda, EC2, S3, Apigateway, DinamoDB, )
- Power BI
- Python (Panda, FastApi)
- Node.js (Express)

## HABILIDADES BLANDAS

- Capacidad de Adaptación
- · Comunicación clara
- Trabajo en equipo
- Proactivo
- · Deseo de Innovar

# VOLUNTARIADO

#### Analista de Datos

#### Fundación Ayudinga, Ene 2024 - Jun 2024

Proyecto: Análisis del Canal de YouTube (Canal educativo de Matemáticas)

- Extracción y limpieza de datos del canal de YouTube para garantizar la calidad y precisión de la información.
- Carga de datos en el Data Warehouse para su almacenamiento y análisis.
- Utilización de Data Lake en Dremio para gestionar grandes volúmenes de datos de manera eficiente.
- Creación de gráficas de tendencias y proyecciones utilizando Tableau para visualizar y analizar el desempeño del canal.

#### **Consultor TI**

# Transiciones S.A, Nov 2019 - Abr 2024 Independiente

Mis responsabilidades incluyeron las siguientes tareas:

- Diseño y elaboración de esquemas de infraestructura para optimizar el rendimiento y la escalabilidad del sistema.
- Diseño y estructuración de bases de datos, abarcando la creación de tablas, definición de relaciones, migraciones, clústeres y servicios en la nube.
- Desarrollo y optimización de consultas avanzadas en Stored Procedures para mejorar la eficiencia del sistema.
- Desarrollo de pipelines para integración y entrega continua (CI/CD).
- Gestión y manejo de hilos de eventos para asegurar la correcta ejecución de procesos concurrentes.
- Implementación de colectores para la integración con el backend desarrollado en Node.js.
- Creación de visualizaciones de datos utilizando Power
  BI para facilitar la gestión y análisis de créditos.
- Extracción e importación de datos, garantizando la integridad y consistencia de la información.

#### **Administrador Bases de Datos**

# Rich Insight S.A, Sept 2021 - Jul 2022 Independiente

Mis responsabilidades incluyeron las siguientes tareas:

- Brindar soporte y optimización de Stored Procedures en MySQL.
- Desarrollo de consultas avanzadas en MySQL para mejorar el rendimiento de la base de datos.
- Realización de exportación e importación de datos utilizando archivos CSV, asegurando la precisión y consistencia de la información.
- Ejecución de consultas al Data Warehouse en PostgreSQL para obtener insights clave.
- Gestión del versionamiento del código y las bases de datos para mantener un historial de cambios y facilitar la colaboración.